【裁判字號】    97,訴,84
【裁判日期】    970729
【裁判案由】    毒品危害防制條例
【裁判全文】
臺灣士林地方法院刑事判決                97年度訴字第84號
公  訴  人  臺灣士林地方法院檢察署檢察官
被      告  甲○○
                    （另案於臺灣新竹監獄執行中）
上列被告因毒品危害防制條例案件，經檢察官提起公訴（96年度
毒偵字第2745號），本院經訊問被告後，被告為認罪之陳述，本
院合議庭裁定由受命法官獨任以簡式審判程序審理，並判決如下
：
    主  文
甲○○施用第一級毒品，處有期徒刑捌月，減為有期徒刑肆月，
如易科罰金，以新臺幣壹仟元折算壹日。扣案第一級毒品海洛因
淨重零點零肆公克沒收銷燬之、盛裝前開毒品海洛因所用之包裝
袋壹只及注射針筒壹支均沒收。
    事  實
一、甲○○前於民國94年間因施用毒品案件，經本院以94年度毒
    聲字第556 號裁定送觀察勒戒後，認無繼續施用毒品之傾向
    ，由臺灣士林地方法院檢察署檢察官以94年度核退毒偵字第
    61號為不起訴處分確定，並於95年3 月13日釋放出所。詎其
    仍不知悛悔，於前案觀察勒戒執行完畢釋放後5 年內，基於
    施用第一級毒品海洛因之犯意，於95年11月17日凌晨零時許
    ，在臺北市○○區○○街262 巷16號5 樓住處，以針筒注射
    之方式，施用第一級毒品海洛因1 次，嗣於95年11月17日13
    時10分許，為警在臺北市○○區○○街208 號前查獲，並當
    場扣得第一級毒品海洛因1 包（淨重0.04公克）、注射針筒
    1 支等物，始悉上情。
二、案經臺北市政府警察局士林分局報告臺灣士林地方法院檢察
    署檢察官偵查起訴。
    理  由
一、本件被告所犯非死刑、無期徒刑或最輕本刑有期徒刑3 年以
    上之罪，亦非高等法院管轄第一審案件，且於準備程序進行
    中，被告先就被訴事實為有罪之陳述，經告知被告簡式審判
    程序之旨，並聽取檢察官、被告之意見後，本院合議庭裁定
    由受命法官進行簡式審判程序，是本件之證據調查，依刑事
    訴訟法第273 條之2 規定，不受同法第159 條第1 項、第16
    1 條之2 、第161 條之3 、第163 條之1 及第164 條至第17
    0 條規定之限制，合先敘明。
二、上揭犯罪事實，業據被告甲○○於警詢、偵查及本院審理時
    均坦承不諱（見95年度毒偵字第2216號卷第7 頁、第31頁、
    本院卷第43頁、第45頁至第48頁），而被告95年11月17日經
    警查獲時所採集尿液，經送臺灣尖端先進生技醫藥股份有限
    公司以酵素免疫分析法初步檢驗，再以氣相層析質譜儀確認
    檢驗後，鑑驗結果呈鴉片類陽性反應，亦有該公司95年11月
    29日濫用藥物檢驗報告1 紙在卷可稽（見96年度毒偵字第27
    45號卷第14頁），並有第一級毒品海洛因1 包（淨重0.04公
    克）扣案可資佐證，而前開第一級毒品海洛因1 包（淨重0.
    04公克），經送法務部調查局以氣相層析質譜儀分析法檢驗
    ，檢出第一級毒品海洛因成分，亦有法務部調查局96年1 月
    22日調科壹字第09623006360 號鑑定書1 紙存卷可參（見本
    院卷第12頁），是被告自白施用第一級毒品海洛因，應認與
    事實相符，而可採信，本件事證明確，被告施用第一級毒品
    海洛因犯行，洵堪認定。又被告有事實欄一所示施用毒品經
    送觀察、勒戒紀錄，有臺灣士林地方法院檢察署94年度核退
    毒偵字第61號不起訴處分書（見96年度毒偵字第2745號卷第
    17頁）及臺灣高等法院被告前案紀錄表在卷可憑（見本院卷
    第5 頁至第9 頁），是被告於前次觀察勒戒執行完畢釋放後
    5 年內，再犯本件施用第一級毒品之罪，堪以認定，應依法
    論科。
三、查海洛因係毒品危害防制條例第2 條第2 項第1 款所稱之第
    一級毒品。核被告施用第一級毒品海洛因之行為，係犯同條
    例第10條第1 項之施用第一級毒品罪。其施用第一級毒品前
    後，持有第一級毒品之低度行為，為施用之高度行為所吸收
    ，不另論罪。爰審酌被告前已經觀察、勒戒治療程序，竟仍
    無法戒除毒癮，復又觸犯本件犯行，顯示其定力不足、意志
    不堅、易受外界誘惑，施用次數，施用毒品戕害己身健康，
    對社會所生危害非重，及犯罪後坦承犯行，態度尚佳等一切
    情狀，量處如主文所示之刑，以示懲儆。末按中華民國96年
    罪犯減刑條例第5 條規定：「本條例施行前，經通緝而未於
    中華民國96年12月31日以前自動歸案接受偵查、審判或執行
    者，不得依本條例減刑。」係指於該條例施行前經通緝，而
    未於所定限期內自動歸案者，不得依該條例減刑，如係於該
    條例施行後始經通緝，應不受該條規定不得減刑之限制。本
    案被告係於中華民國96年罪犯減刑條例施行後之97年3 月25
    日經本院通緝，有通緝書在卷可憑，依首開說明，並無同條
    例第5 條之適用，先予敘明。被告施用第一級毒品之犯罪時
    間在96年4 月24日以前，亦無其他不合中華民國96年罪犯減
    刑所定不得減刑之情形，爰依中華民國96年罪犯減刑條例第
    2 條第1 項第3 款、第7 條規定，減其宣告刑二分之一，即
    減為有期徒刑4 月，並依據中華民國96年罪犯減刑條例第9
    條之規定諭知易科罰金之折算標準。
四、扣案之第一級毒品海洛因1 包（淨重0.04公克），係違禁物
    ，不問屬於犯人與否，應依毒品危害防制條例第18條第1 項
    前段宣告沒收銷燬。至扣案盛裝上開毒品所用之包裝袋1 只
    ，為被告所有之物，業據其供明在卷，該包裝袋具有防止毒
    品裸露、散逸及便利攜帶之功能，自屬供本案施用海洛因犯
    行所用之物，而注射針筒1 支，係被告所有供其施用第一級
    毒品海洛因所用之物，業據被告陳明在卷，上開包裝袋及注
    射針筒均依刑法第38條第1 項第2 款規定宣告沒收。
據上論斷，應依刑事訴訟法273 條之1 第1 項、第299 條第1 項
前段，毒品危害防制條例第10條第1 項、第18條第1 項前段，刑
法第11條、第41條第1 項前段、第38條第1 項第2 款，中華民國
96年罪犯減刑條例第2 條第1 項第3 款、第7 條、第9 條，判決
如主文。
本案經檢察官吳維雅到庭執行職務。
中    華    民    國    97    年    7     月    29    日
                  刑事第四庭法  官  高雅敏
以上正本證明與原本無異。
如不服本判決，應於收受送達後10日內向本院提出上訴書狀，其
未敘述上訴之理由者並得於提起上訴後20日內向本院補提理由書
。
                            書記官  田瑾俐
中    華    民    國    97    年    7     月    29    日
附錄本案論罪科刑法條
毒品危害防制條例第10條第1項
施用第一級毒品者，處 6 月以上 5 年以下有期徒刑。


司法院資訊處製作；財團法人民間司法改革基金會備份。
